【裁判字號】    97,簡上,419
【裁判日期】    970813
【裁判案由】    毒品危害防制條例
【裁判全文】
臺灣板橋地方法院刑事判決             97年度簡上字第419號
上  訴  人  甲○○
即  被  告
上列上訴人因違反毒品危害防制條例案件，不服本院九十六年度
簡字第八六三八號中華民國九十七年三月三十一日第一審判決（
聲請簡易判決處刑案號：九十六年度偵字第二七一四二號），提
起上訴，本院管轄之第二審合議庭判決如下：
    主  文
上訴駁回。
    事  實
一、甲○○明知海洛因經毒品危害防制條例列為第一級毒品，不
    得施用、持有，竟基於持有第一級毒品之犯意，於民國九十
    六年九月十八日二十二時許，在臺北縣淡水鎮「麥當勞」速
    食店，向真實年籍不詳綽號「丫頭」之成年人士，以新臺幣
    （下同）六千元之代價購買第一級毒品海洛因一包，嗣後為
    施用方便加糖粉稀釋分為五包持有之（合計淨重三點六二公
    克）。為警於同年月十九日十九時五十分許在臺北縣三重市
    ○○○街二八九之一號「雅格汽車旅館」一○二室查獲扣得
    上開第一級海洛因五包。
二、案經臺北縣政府警察局中和分局報告臺灣板橋地方法院檢察
    署檢察官偵查後聲請簡易判決處刑。
    理  由
一、訊據上訴人即被告甲○○矢口否認上開犯行，辯稱扣案之第
    一級毒品海洛因五包不是伊的，當時伊在戒毒，前開毒品是
    伊的男友李連春的，當初警方來旅館時李連春剛好出去，伊
    在警察局從來沒有坦承第一級毒品是自己購買的云云。經查
    ：(一)扣案之白粉五包，均檢出第一級第六項毒品海洛因成分
    ，合計淨重三點六二公克（空包裝袋總重一點零二公克），
    純質淨重零點三八公克，有法務部調查局九十六年十一月十
    三日調科壹字第○九六二三○七八三一○號鑑定書可參。(二)
    被告於警詢中坦承向綽號「丫頭」之人購買第一級毒品海洛
    因一包，並加入糖粉稀釋成五包，以方便施用第一級毒品，
    「丫頭」之特徵約為三十二歲，一百七十三公分，臉細長、
    身材瘦高，買一包花六千元等語，此有警詢筆錄及本院九十
    七年五月二十九日勘驗筆錄在卷可證，是被告於警詢中從未
    提到扣案之第一級毒品海洛因係李連春所有，直到偵查中始
    改稱第一級毒品為李連春所有，且被告於警詢中清楚交代扣
    案之第一級毒品為伊個人購買，為施用方便才稀釋成五包，
    是其嗣後改稱扣案毒品為李連春所有之詞，顯係推卸罪責之
    詞。(三)員警乙○○到庭結證證稱：當時接獲毒品及通緝犯線
    報，前往「雅格汽車旅館」，到現場只發現被告一人，並沒
    有看到其他人士進出，旅館房間內也沒有看到男性之用品，
    在化妝台抽屜內查獲第一級毒品海洛因五包，被告當場坦承
    持有第一級毒品海洛因，製作筆錄時被告亦坦承犯行等語。
    (四)綜上，被告持有第一級毒品犯行堪予認定。
二、查海洛因為毒品危害防制條例第二條第二項第一款明定之第
    一級毒品，不得持有，是核被告甲○○所為，係犯毒品危害
    防制條例第十一條第一項之持有第一級毒品罪。行政院於九
    十三年一月七日發布「轉讓持有毒品加重其刑之數量標準」
    ，該標準第二條第一項第一款規定：「轉讓、持有第一級毒
    品達淨重五公克以上者，加重其刑至二分之一」，被告持有
    之毒品未逾上開標準，無庸加重其刑。原審審酌被告持有毒
    品數量非微、犯罪動機為施用毒品、犯後未坦承犯行等一切
    情狀，量處有期徒刑五月，以新臺幣一千元折算一日，扣案
    之海洛因五包（合計淨重三點六二公克），為查獲之第一級
    毒品，依毒品危害防制條例第十八條第一項前段沒收銷燬之
    ，認事用法，均無違誤，量刑亦無不當，上訴人上訴仍否認
    上開犯行，其上訴顯無理由，應予駁回。
據上論斷，依刑事訴訟法第四百五十五條之一第一項、第三項、
第三百六十四條、第三百六十八條，判決如主文。
本案經檢察官顏妃琇到庭執行職務。
中    華    民    國    97    年    8     月    13    日
                  刑事第八庭    審判長法  官    潘翠雪
                                      法  官    王士珮
                                      法  官    絲鈺雲
以上正本證明與原本無異
本件不得上訴
                                      書記官    周玉茹
中    華    民    國    97    年    8     月    13    日


司法院資訊處製作；財團法人民間司法改革基金會備份。
